---
title: "Визуализация персонажей Звездных войн"
author: "Mine Çetinkaya-Rundel translated by Basil Yakimov"
output: github_document
---

```{r load-packages, include=FALSE}
library(tidyverse)
```

### Взглянем на фрейм starwars.

```{r glimpse-starwars}
glimpse(starwars)
```

### Модифицируйте следующий график для замены цвета всех точек на розовый (`"pink"`).

```{r scatterplot}
ggplot(starwars, 
       aes(x = height, y = mass, color = gender, size = birth_year)) +
  geom_point(color = "pink")
```

### Добавьте заголовок и подписи к осям и легенде. Раскомментируйте строчки, чтобы увидеть результат.

```{r scatterplot-labels}
ggplot(starwars, 
       aes(x = height, y = mass, color = gender, size = birth_year)) +
  geom_point(color = "#30509C") +
  labs(
    title = "Визуализация персонажей Звездных войн",
    x = "Рост", 
    y = "Вес",
    size = "Год рождения"
    )
```

### Выберите одну категориальную переменную из набора данных и постройте столбчатый график ее распределения.

(Небольшой фрагмент стартового кода представлен ниже и этот фрагмент кода не будет исполняться (настройка `eval = FALSE`), поскольку имеющийся код синтаксически некорректен и не может быть исполнен, что заблокирует весь документ.
Когда вы дополните этот код, замените настройку фрагмента на `eval = TRUE` либо вообще удалите опцию `eval`).

```{r barplot, eval = TRUE}
ggplot(starwars, aes(x = sex)) +
  geom_bar()
```

### Выберите одну числовую переменную из набора данных и постройте гистограмму ее распределения.

(На сей раз стартового фрагмента кода нет, работайте самостоятельно!)

```{r histogram}
ggplot(starwars, aes(x = height)) +
  geom_histogram()
```

### Выберите числовую и категориальную переменные и создайте визуализацию (вы сами выбираете тип!) отношения между этими переменными. Помимо вашего кода и результата, изложите интерпретацию вашей визуализации.

```{r num-cat}
ggplot(starwars, aes(x = gender , y = height)) +
  geom_boxplot()
```
### На диаграмме четко видно, что значения из группы feminine имеют меньший размах, чем в masculine. Также четко видно, что медиана masculinne имеет большее числовое значение. 

### Выберите две категориальные переменные и создайте визуализацию отношения между этими переменными. Помимо вашего кода и результата, изложите интерпретацию вашей визуализации.

```{r cat-cat}
ggplot(starwars, aes(x = gender , y = name)) +
  geom_point()
```
### По графику видно, что больщинство персонажей - мужского пола.



### Выберите две числовые и две категориальные переменные и создайте визуализацию, которая включает все эти переменные. Изложите интерпретацию вашей визуализации.

```{r multi}
ggplot(starwars, 
  aes(x = mass, 
      y = height)) +
  geom_point() +
  facet_grid(gender ~ sex) +
  scale_color_viridis_d() +
  guides(color = FALSE)
```
#Значения 2-х категориальных переменных sex и gender совпадают